【裁判字號】    96,易,802
【裁判日期】    950330
【裁判案由】    違反著作權法
【裁判全文】
臺灣高雄地方法院刑事判決               96年度易字第802號
公  訴  人  臺灣高雄地方法院檢察署檢察官
被      告  甲○○
上列被告因違反著作權法案件，經檢察官提起公訴（96年度偵字
第4255號），被告於本院準備程序中為有罪陳述，經合議庭裁定
由受命法官依簡式審判程序獨任審理，本院判決如下：
    主  文
甲○○明知係侵害著作財產權之重製物為光碟而散布，處有期徒
刑陸月，如易科罰金，以新臺幣壹仟元折算壹日。緩刑貳年，並
應向國庫支付新臺幣貳萬元。扣案之盜版光碟壹片，沒收。
    事  實
一、甲○○明知持有之韓劇「威尼斯戀人」光碟係侵害基林企業
    有限公司（下稱基林公司）著作財產權之重製物，竟基於散
    布重製物之犯意，於民國95年12月3 日，在高雄縣岡山鎮○
    ○○路149 號4 樓，以其在雅虎奇摩拍賣網站申請之拍賣帳
    號「dvd_sofa」，在該拍賣網站上張貼拍賣販售上開盜版DV
    D 光碟之廣告，並言明以新臺幣（下同）300 元起標，加計
    運費20元方式，供不特定人競標上開盜版DVD 光碟。嗣經買
    方即基林公司法務副理乙○○在上開拍賣網站下標購得上開
    盜版DVD 光碟1 片，將約定價款、運費共計370 元，透過網
    路ATM 方式，匯入甲○○所設之中華郵政股份有限公司帳號
    0000000000000-0 號帳戶內，甲○○再將上開盜版DVD 光碟
    郵寄送給買家乙○○（收件人填寫洪英良），嗣乙○○收到
    上開盜版DVD 光碟後，向警方提出告訴，經警循線查獲，並
    扣得前開光碟1 片。
二、案經基林公司訴由臺中縣警察局移送臺灣高雄地方法院檢察
    署檢察官偵查起訴。
    理  由
一、本件被告甲○○所犯係死刑、無期徒刑、最輕本刑為3 年以
    上有期徒刑以外之罪，其於準備程序中就被訴事實為有罪之
    陳述，經法官告知簡式審判程序之旨，並聽取公訴人及被告
    之意見後，認為適宜由受命法官獨任進行簡式審判程序，依
    刑事訴訟法第273 條之1 第1 項規定，裁定由受命法官獨任
    進行審判程序，合先敘明。
二、上開事實業據被告甲○○於本院審理時供承不諱，核與證人
    即告訴人基林公司之代理人乙○○之證述大致相符，復有Ya
    hoo 奇摩帳號（dvd_sofa）之個人資料、上站時間資料、中
    華電信數據通信分公司南區客服中心查詢IP回覆單、Yahoo
    奇摩拍賣商品網頁資料（拍賣帳號：dvd_sofa）、ATM 轉帳
    交易明細表影本、台北市政府營利事業登記證影本、行政院
    新聞局廣電節目供應事業許可證影本、錄影節目審查合格證
    明書影本、星空傳媒與基林企業之代理許可契約書及授權書
    影本、威尼斯戀人正版DVD 光碟封面影本、威尼斯戀人盜版
    光碟寄送信封及盜版光碟正面影本、盜版光碟鑑識證明書各
    1 份，及威尼斯戀人盜版DVD 光碟1 片扣案可稽。是被告自
    白核與事實相符，自堪採為論罪之依據。綜上足認被告上開
    侵害著作財產權之光碟重製物而散布之犯行，事證明確，自
    應依法論科。
三、論罪、科刑：
  (一)核被告甲○○所為，係犯著作權法第91條之1 第3 項、第2
    項之明知係侵害著作財產權之光碟重製物而散布罪，又被告
    意圖散布而持有光碟重製物，為其散布行為所吸收，不另論
    罪。爰審酌被告因一時失慮，致未能尊重他人著作財產權而
    罹犯本罪，使告訴人基林公司受有損害，實屬不該，惟本院
    審酌被告犯後態度尚可，先前亦無前科紀錄，素行良好，有
    臺灣高等法院被告前案紀錄表1 份在卷可佐，且其所持有並
    交付之盜版光碟數量非鉅，所生危害尚屬輕微等一切情狀，
    量處如主文所示之刑，並審酌本案犯罪情節、被告之資力及
    智識程度，諭知以新臺幣1 千元折算1 日之易科罰金折算標
    準。又被告前未曾受有期徒刑以上刑之宣告，有前開臺灣高
    等法院被告前案紀錄表1 份在卷可按，其因一時失慮偶罹刑
    典，犯後已知錯悔悟，經此偵、審程式及刑之宣告，當知所
    警惕，信無再犯之虞，本院認所宣告之刑以暫不執行為適當
    ，爰依刑法第74條第1 項第1 款規定，併諭知緩刑2 年。復
    斟酌被告現因經濟情況致未能與告訴人等達成和解（見本院
    卷第28頁），然仍須獲得薄懲，始較能記取教訓，是本院斟
    酌上開情形，命其向國庫捐款新臺幣2 萬元，以啟自新。
  (三)扣案之盜版光碟1 份，係被告供犯罪所用之物，應依著作權
    法第98條規定沒收之。
據上論斷，應依刑事訴訟法第273 之1 第1 項、第299 條第1 項
前段，著作權法第91條之1 第2 項、第3 項、第98條，刑法第11
條、第41條第1 項前段、第74條第1 項第1 款、第2 項第4 款，
判決如主文。
本案經檢察官周天畏到庭執行職務。
中    華    民    國    95    年     3     月    30   日
                  刑事第十庭  法  官  楊淑珍
以上正本證明與原本無異。
如不服本判決，應於判決送達後10日內，向本院提出上訴狀。
中    華    民    國    95    年     3     月    30   日
                              書記官  林秀敏
附錄本案論罪法條：
著作權法第91條之1
擅自以移轉所有權之方法散布著作原件或其重製物而侵害他人之
著作財產權者，處3年以下有期徒刑、拘役，或科或併科新臺幣
五十萬元以下罰金。
明知係侵害著作財產權之重製物而散布或意圖散布而公開陳列或
持有者，處3年以下有期徒刑，得併科新臺幣7萬元以上75萬元以
下罰金。
犯前項之罪，其重製物為光碟者，處6月以上3年以下有期徒刑，
得併科新臺幣20萬元以上2百萬元以下罰金。但違反第87條第4款
規定輸入之光碟，不在此限。


司法院資訊處製作；財團法人民間司法改革基金會備份。
